臺灣屏東地方法院刑事判決　　　　　　　100年度訴字第572號
公　訴　人　臺灣屏東地方法院檢察署檢察官
被　　　告　曾盛文
上列被告因違反藥事法案件，經檢察官提起公訴（99年度偵字第
6804號），嗣於本院準備程序中被告就被訴事實為有罪之陳述，
經本院告知簡式審判程序之旨，並聽取被告與公訴人之意見後，
合議庭裁定由受命法官獨任進行簡式審判程序，判決如下：
    主  文
曾盛文明知為禁藥而轉讓，累犯，處有期徒刑伍月。
    事  實
一、曾盛文前於民國93年間因妨害電腦使用案件，經福建連江地
    方法院判處有期徒刑8 月確定，於94年9 月12日縮刑期滿執
    行完畢。詎仍不知悔改，明知甲基安非他命係經行政院衛生
    署公告禁止使用，為藥事法所規範之禁藥，不得轉讓，竟基
    於轉讓禁藥甲基安非他命之犯意，於99年7 月15日下午2、3
    時許，在屏東縣屏東市○○路「楓情汽車旅館」內，提供甲
    基安非他命予廉雅莉（另案經本院判刑確定）施用1 次。嗣
    於99年7 月15日下午5 時5 分許，警員巡邏至屏東縣屏東市
    ○○路617 號「大都會網咖」停車場前，見曾盛文騎乘機車
    搭載廉雅莉，2 人均未戴用安全帽，乃上前盤查並請曾盛文
    將口袋內物品拿出，當場扣得曾盛文持有之第二級毒品安非
    他命1 小包（毛重2.0 公克，曾盛文施用第二毒品犯行業經
    本院另案判刑確定，毛重0.2 公克之甲基安非他命已由本院
    以99年度簡字第2231號案件諭知沒收銷燬），經將曾盛文、
    廉雅莉帶回警局調查始悉上情。
二、案經屏東縣政府警察局屏東分局報請臺灣屏東地方法院檢察
    署檢察官偵查起訴。
    理  由
一、本件被告曾盛文所犯係死刑、無期徒刑、最輕本刑為3 年以
    上有期徒刑以外之罪，其於準備程序中就被訴事實為有罪之
    陳述，經本院告知簡式審判程序之旨，並聽取公訴人及被告
    意見後，合議庭裁定由受命法官獨任進行簡式審判程序，合
    先敘明。
二、上揭事實，業經被告曾盛文於本院審理時坦承不諱，另被告
    曾盛文於本件偵查中經檢察官聲請本院准予羈押時，在本院
    法官訊問時亦陳稱：毒品是廉雅莉向我要的，有給她安非他
    命，因為是男女朋友關係，我有給她，沒有賣她等語（本院
    99年度聲羈字第267 號卷第7-8 頁）。又廉雅莉於99年7 月
    14日下午3 、4 時許，在屏東市○○路「楓情汽車旅館」內
    所施用之第二級毒品甲基安非他命係被告曾盛文轉讓給伊施
    用乙節，亦據廉雅莉於警詢中證述明確，另廉雅莉於99年7
    月19日經警通知到案接受採尿，所採集之尿液送請臺灣檢驗
    科技股份有限公司以酵素免疫分析法及氣相層析質譜儀法檢
    驗，結果呈甲基安非他命陽性反應，有該公司99年8 月2 日
    編號KＺ000000000000號濫用藥物尿液檢驗報告1 紙在卷足憑
    ，堪認被告任意性之自白與事實相符，自可採為認定事實之
    證據。綜上，本件事證明確，被告轉讓禁藥即第二級毒品與
    廉雅莉施用之犯行，洵堪認定，應予依法論科。
三、按甲基安非他命業經行政院衛生署以75年7 月11日衛署藥字
    第597627號公告禁止使用，屬藥事法規定之禁藥，亦同時屬
    毒品危害防制條例第2 條第2 項第2 款所定之第二級毒品，
    依法不得轉讓。又按藥事法第83條第1 項係於93年4 月21日
    修正公佈，同年月23日施行，為毒品危害防制條例之後法，
    且藥事法第83條第1 項之法定刑為7 年以下有期徒刑，得併
    科新臺幣500 萬元以下罰金，與毒品危害防制條例第8 條第
    2 項之法定刑為6 月以上5 年以下有期徒刑，得併科新臺幣
    70萬元以下罰金相較，自以藥事法第83條第1 項之法定刑為
    重，參以毒品之範圍尚包括影響精神物質與其製品，而藥事
    之管理，亦非僅止於藥品之管理，毒品危害防制條例與藥事
    法二者，並無必然之特別法與普通法關係。故除有轉讓之第
    二級毒品達毒品危害防制條例第8 條第6 項之一定數量，經
    依法加重後之法定刑較藥事法第83條第1 項之法定刑為重之
    情形外，因藥事法第83條第1 項為後法，且為重法，應優先
    適用藥事法處罰（最高法院97年臺非字第397 號判決意旨參
    照）。查被告轉讓與廉雅莉之甲基安非他命數量，本院依卷
    內證據無從認定確已達毒品危害防制條例第8 條第6 項所定
    之加重標準（即淨重10公克），依罪疑惟輕原則，應為對被
    告有利之認定，本案尚難認有毒品危害防制條例第8 條第6
    項轉讓第二級毒品達一定數量應予加重其刑規定之適用，是
    自應依藥事法之規定以為處斷。核被告所為，係犯藥事法第
    83條第1 項之轉讓禁藥罪。被告轉讓禁藥前持有禁藥之低度
    行為，應為其轉讓之高度行為所吸收，不另論罪。被告曾盛
    文前於93年間因妨害電腦使用案件，經福建連江地方法院判
    處有期徒刑8 月確定，於94年9 月12日縮刑期滿執行完畢之
    事實，有臺灣高等法院被告前案紀錄表1 份附卷可按，其於
    受徒刑之執行完畢，5 年以內故意再犯本件有期徒刑以上之
    罪，為累犯，應依刑法第47條第1 項之規定加重其刑。爰審
    酌被告轉讓禁藥與他人施用，其行為足以助長吸毒歪風，戕
    害他人身心健康，並損及社會善良風俗，及其犯罪動機、目
    的、手段，兼衡被告犯後已坦承犯行，知所悔悟，態度尚稱
    良好等一切情狀，分別量處如主文所示之刑。至扣案之第二
    級毒品甲基安非他命1 包（毛重2.0 公克），雖係被告所有
    ，並為毒品危害防制條例第18條第1 項所定應為義務沒收銷
    燬之違禁物品，然核與被告本件轉讓禁藥犯罪並無關涉，基
    於主刑從刑一致性之原則，自難於本案被告轉讓禁藥之罪刑
    宣示項下併為沒收銷燬之諭知，且被告另犯施用第二級毒品
    罪，業經本院以99年度簡字第2231號刑事簡易判決判處有期
    徒刑五月，上開毒品於該案件諭知沒收銷燬，自不在本件諭
    知沒收銷燬，附此敘明。
據上論斷，應依刑事訴訟法第273條之1第1項、第299條第1項前
段，藥事法第83條第1項，刑法第11條前段、第47條第1項，判決
如主文。
本案經檢察官劉昀到庭執行職務。
中    華    民    國   100    年    7     月    7     日
                  刑事第二庭  法  官  涂裕洪
上列正本證明與原本無異。
如不服本判決，應於判決送達後10日內敘明上訴理由，向本院提
出上訴狀 (應附繕本) ，上訴於臺灣高等法院。其未敘述上訴理
由者，應於上訴期間屆滿後20日內向本院補提理由書「切勿逕送
上級法院」。
中    華    民    國   100    年    7     月    7     日
                              書記官  卓春成
附錄本判決論罪科刑法條全文：
藥事法第83條第1項
明知為偽藥或禁藥，而販賣、供應、調劑、運送、寄藏、牙保、
轉讓或意圖販賣而陳列者，處7 年以下有期徒刑，得併科新臺幣
5百 萬元以下罰金。